Oppmøte:
    - Snorre (ku), Jan (cyb),
      Geir (rf-regi), Henrik (svff), Alex (rf), Emma (mf)

1) Godkjenning av innkalling og dagsorden
    - Innkalling godkjent.
    - Dagsorden godkjent.

2) Godkjenning av referat
    - Referat godkjent.

3) Orienteringer
    - CYB:
        - Christian har trukket seg. CYB-leder er vikar foreløpig.
    - Leder:
        - Vært på kurs om Visma eAccounting.
        - Vi vet ikke om vi får dekket noe av kostnadene fra SiO, siden
          vi ikke er en SiO-forening.
    - Christiane:
        - Se vedlagt tekstdokument.
    - Geir:
        - Fikk ikke betalt ut lønn uten adgang. Gjør det fortløpende.
    - Alex:
        - Har begynt å skrive inn medlemsavtale, ikke ferdig ennå.
          Kommer fortløpende.
        - Bug i SPF-siden som gjør at man ikke kan endre
          opplysninger på allerede lagde brukere. Kan gjøre det gjennom
          adminpanelet, da.
        - Annet problem med nettsiden er at brukernavn er case sensitive …
    - Emma:
        - Hatt problemer med å legge folk til i Norlønn. Hun
          sitter i SPF, men er ikke utlånsansvarlig.

    - Christiane:
        - Se bunn av referat!

4) Medlemsavtaler
    - Blir digitalisert (RFs verjson) fra kjelleravtalen, og sendt ut
      med endringsforslag. Se Christianes orietering for hennes
      endringsforslag.
    - Tas på neste møte.

5) Eventuelt
    5.1 Lønnsutbetaling
        - Geir trengte avklaring. Ordnet nå.
    5.2 Arbeidsfordeling
        - Geir betaler ut lønn. Emma og Jan sender ut faktura.
        - Datoer:
            - Lukke periode og sende ut faktura rundt den 15. hver
              måned. 10 dagers betalingsfrist.
            - Betaler ut lønn i slutten av måneden til de foreningene
              som har betalt fakturaen innen fristen.
    5.3 Neste møte
        - 3. november 17.15 på U1

6) Christianes orientering (fra e-post)

- vær på regnskapskurs (SiO bytter til E-accounting). Med mindre Christian kom på noe lurt når det gjelder å endre lønn etter lønnskjøringen ble utført, foreslår jeg at spf tar i bruk samme system fra neste år av + at vi muligens bytter til DNB eller Danske Bank.

Fordi:

* Vi kan lage, sende, bokføre fakturaer i ett system.

* Kan skille mellom foreningene gj. noe kalt kostnadsbærere.

* Det er mulig å føre lønn i minus, dvs. rette opp i feilføringer.

* Bakdelen er at man ikke kan importere filer slik vi kan i Norlønn. Derfor er CYB ikke veldig begeistret for programmet.

* Spf har ikke et stort regnskap, så det går nok fint. Enda mindre problem hvis vi bytter bank:  Dnb og danske har bankintegrering med E-accounting. Mulig at filimportering er mulig etterhvert.

* 10kr per lønnsslipp

* kan lagre bilag som bildevedlegg: sekretær kan scanne posten direkte i systemet. Uten papirbilag slipper vi problemet med at alt er spredt over hele Blindern.

* Andre fine features som man kan leke med.

* Supporttjenesten virker veldig bra: 24timers responstid.

* Kan sikkert få hjelp av SiO og.

Vi må ikke bestemme oss i dag. Tenk på det, snakk med folk som har vært på kurset. Gjerne sjekk det ut selv.

--------------------------------------------

Ang. lønnsutbetaling:

Sjekket banken i dag, og registrert alle fakturaer som ble betalt i spf-siden.

- perioden vi lukket i september:

* trykk på generer rapport (spf-sida --> norlønn)

* velg utbetalingsdato 2x.oktober (i Norlønn)

* importer filen som ble generert av spf-sida

NB! Vennligst utbetal lønn snart. A-meldingen for oktober skal betales innen 15.nov, Henrik og jeg må koordinere oss med rapporteringen. Fint å ikke måtte stresse.

- perioden vi lukker i dag:

* ikke fakturer rf-regi (Geir gjorde det allerede)

* vent med å generere norlønn-rapport: foreningene får 10 dager på seg til å betale (som vanlig)

* velg utbetalingsdato 0x.november i Norlønn

* Geirs ekstra-utbetaling vil være med i denne rapporten

Siden begge lønnsutbetalinger er tett  innpå hverandre ser jeg ikke noe poeng i å flytte denne utbetalingen til oktober - kan føre til unødvendige feil (= dobbel utbetaling)

Vennligst hør først med økonomi neste gang - mye kunne gått galt her.

Er perioden lukket, så er den i utgangspunktet lukket. Forespørsel ang. lønnsforskudd bør godkjennes av styret som helhet. Og alle bør være klar over justeringene som må gjøres i forbindelse med det.

------------------------------

Angående medlemsavtale:

- er veldig imot et sikkerhetsfond (3.3); kan heller få inn at spesielle finansielle avtaler er angitt i et vedlegg til avtalen?

- da vil jeg ha som vedlegg at det ryddes opp i alle krav fra begge sider fram til februar 2016. Dette gjelder rf, svff, regi, mf. Dessuten må vi kreve at foreningen betaler først; rett og slett fordi spf ikke har midler til å tilbakebetale lånene fra 2014 og 2012.

- 4.4: Merkelig at foreninger skal miste retten til å ta imot oppdrag. Ikke bra å straffe andre foreninger som vil arrangere noe hyggelig for studenter. Jeg vil stryke det. Holder med at vi ikke utbetaler lønn i så fall. Det er foreningene som må håndtere spm ang. hvorfor folk ikke får lønna si.

- regner med at Alexander har tatt seg av alt som har med nye rutiner, frister o.l. å gjøre.

Så, håper at det blir sendt ut mail til styrelederne snart ;)

Koz dere!
