Sted: U1
Oppmøtte: Alex (rf), Snorre (ku), Christiane (ff), Henrik (svff), Erling
(ff), Geir (regi), Christian (cyb)

1) Godkjenning av innkalling og dagsorden
    - Godkjenner innkallingen
    - Godkjenner dagsorden

2) Godkjenning av referat
    - Godkjenner referatet.

3) Orienteringer
    - Henrik: har signert på Altinn.
    - Christiane: Gjort Snorre til e-postmester, betalt, rettet og sendt
      a-melding, gjort Br.sund-registrering.
      Må gjøre ny registrering når MF velger ny SPF-repr.
    - Alle andre: ikke noe å melde.

4) Redigere tilgang til spf-sida
    - Christian fikser. Har sendt mld. til Aleksi.
        - Må finne ut hvilke brukere som har hvilke rettigheter.

    - Skal vi ha private kontoer, eller ha egne roller i tillegg
      til foreningskontoene?
        - Vi går for personlige kontoer av personvernhensyn.
            - Det er ikke vanskelig.

    - Må legge til nye folk så de har tilgang.

5) Lukke periode & sende ut faktura
    - Vi har lukket perioden.

6) Dato neste møte (lønnsutbetaling)
    - Neste møte: torsdag 1. oktober kl. 17.00.

7) Eventuelt
    7.1 Vedtekter
        - Skal oppdateres -> Alex lager vedtekter eletronisk og
          oppdaterer.

    7.2 Medlemsavtaler
        - Vi snakker om dem på neste møte. Henrik sender ut til
          foreningene når utkast er klart.
