19.09.2017, kl. 17.00 i U1 
Tilstede: Thor og Benjamin (Cyb),  Louisa (SVFF),  Helje (RF-Regi), Susanne (RF), Magne (FF) 
Fraværende: Sole (MF), Amund (KU)


== Godkjenning av innkalling ==
Vi godkjenner innkallingen. 

== Godkjenning av referat ==
Det er lenge siden vi har hatt styremøte, så dette droppes.

== Orientering  ==

=== Epostliste ===
Amund var eneste som måtte legges på epostlisten manuelt.

=== Utleggsforretning ===
* Har fått purring med varsel om utleggsforretning fra kemnerkontoret. Den regningen er betalt i nettbanken, så det går bra. Vi har frist på fredag.

=== Samordnet registermeding ===
* er sendt inn.

=== Fremover ===

==== Perioden må lukkes ====
* Perioden burde lukkes i dag eller i morgen, helst.
* Magne og Helje skal veksle på det.  
* Rutinen ligger inne på wikien. 
* Thor gir også en mini-opplæring nå/i morgen.

==== Annet ====
* Benjamin og Amund må legges inn i nettbanken. 

== Eventuelt ==

=== Ubetalte fakturaer ===
* det er to ubetalte faktoraer hos FF. 
* Magne poker borti økonomiansvarlig.

=== SPF-gruppen på facebook === 
* Thor er ikke venn med alle på facebook, så han får ikke lagt inn folk i SPF-gruppen. 
* Forrige semester gikk det meste over mail. 
* Det kan være praktisk å sende ut innkalling både på mail og på facebook. 
* Hvis du ikke er medlem: legg til Thor på facebook, eller vent på link som sendes på mail.

=== Sosialt i SPF ===
* Neste tirsdag skal vi ha møte, men da er baren i escape åpen.
* Koselig å ha litt sosialt i styret, ikke bare seriøse møter. 


=== Møter fremover === 
* vi prøver å ha møter annen hver uke, 
* tirsdager i partallsuker, fra 18:15, i Escape (de har kosetirsdag)


=== SPF-wikien ===
* ingen oppdaterer den, IT-messig
* vi har ikke kontroll over serveren den ligger på
* ønsker å flytte den over til cyb sin wiki 
* det er litt ork å legge til nye i SPF-wikien
* vi velger å flytte den til cyb, da blir ting generelt enklere


